臺灣桃園地方法院民事小額判決
111年度勞小字第30號
原      告  陳彥旭  
被      告  嘉盈光電科技有限公司


法定代理人  鄭明德  
上列當事人間請求給付工資事件，本院於民國111年7月22日言詞
辯論終結，判決如下：
    主      文
一、原告之訴駁回。
二、訴訟費用新臺幣1,000元由原告負擔。
　　事實及理由
壹、程序方面：
　　訴狀送達後，原告不得將原訴變更或追加他訴。但擴張或減
    縮應受判決事項之聲明者，不在此限。民事訴訟法第255 條
    第1 項第3款定有明文。本件原告起訴時聲明：㈠被告應給付
    新台幣（下同）47,110元及自起訴狀繕本送達翌日起至清償
    之日止，按年息5%計算之利息。嗣於民國111年6月21日訊問
    期日變更聲明為：被告應給付48,300元及自起訴狀繕本送達
    翌日起至清償之日止，按年息5%計算之利息。查原告上開變
    更，核屬擴張應受判決事項之聲明，應予准許。
貳、實體方面：　　　　
一、原告主張：原告前於民國108年5月2日至111年5月3日受僱於
    被告，工資係以時薪乘以每日工時7小時計算，兩造並未簽
    訂書面契約，應徵時已約定出勤日為週一至週五，原告非排
    班制員工。原告任職期間雖未於國定假日出勤，然被告仍應
    依部分時間工作勞工應行注意事項第3條第2項規定，給付原
    告如附表所示之國定假日工資共48,300元（下稱系爭工資）
    ，兩造雖前於桃園市勞資爭議調解委員會進行調，然就此部
    分並未達成和解，故原告仍得向被告請求給付等語。為此，
    爰依法提起本件訴訟，並聲明：如變更後之聲明所示。
二、被告則以：兩造確實未就系爭工資部分達成和解，然原告係
    時薪制人員，原告從未在國定假日排班出勤，是依勞動部對
    於時薪制勞工之解釋，被告亦無需再給付系爭工資予原告等
    語置辯，並聲明：請求駁回原告之訴。
三、兩造對於原告於108年5月2日至111年5月3日間任職於被告公
    司，每週週一至週五均需出勤，出勤日每日工時僅7小時，
    並以時薪制計算工資，且原告於上開任職期間均未曾於國定
    假日出勤等情，均不爭執，應堪信為真實。惟本件原告主張
    其出勤時間固定，非屬排班人員，故被告應給付系爭工資予
    原告云云，被告則以前揭情詞置辯，是本件應審究者為原告
    雖係以時薪計算工資，雖每週均係固定時間出勤，得否再請
    求被告給付國定假日之工資？
㈠、經查，原告每日工時僅7小時，顯低於月薪制勞工每日最低之
    工時，且兩造間業已約明係以時薪計算工資，是縱原告出勤
    日固定為每週一至週五，原告仍僅屬部分工時之時薪制勞工
    無訛。
㈡、按時計酬者，勞資雙方以不低於每小時基本工資之數額約定
    其工資額，除另有約定外，允認已給付勞動基準法第39條所
    定例假照給之工資，毋須再行加給，行政院勞工委員會（下
    稱勞委會）101年11月6日勞動2字第1010132874號函釋說明
    在案。堪認按時計酬或按日計酬之部分工時勞工，每小時工
    資已包含例休假及休息日之照給工資，是實務上於訂定基本
    工資時薪時，已將例假照給工資折入而訂定基本工資時薪，
    當可認勞雇雙方已將例假工資折入約定時薪內。又本件原告
    主張被告未依原告之時薪給付如附表所示國定假日之工資，
    被告尚積欠系爭工資云云。然原告任職期間確實從未於國定
    假日出勤，揆諸上開說明，原告自不得請求被告給付國定假
    日工資。
㈢、從而，原告應為部分工時時薪制員工，且原告並未於國定假
    日出勤，是原告請求被告給付系爭工資為無理由，應予駁回
    。
四、本件事證已臻明確，兩造其餘主張、陳述及所提證據，經審
    酌與本院前揭判斷不生影響，毋庸再予審酌，併此敘明。
五、據上論結，本件原告之訴為無理由，依民事訴訟法第78條，
    判決如主文。並依同法第436條之19規定，確定訴訟費用為1
    ,000元由原告負擔。 　　
中　　華　　民　　國　　111 　年　　8 　　月　　26　　日
                  勞動法庭    法　官　游璧庄
正本係照原本作成。
中　　華　　民　　國　　111 　年　　8 　　月　　29　　日
                              書記官  張琬青　　　　　　
附表
年度 日數 日期 108 4日 6月7日、9月13日、10月10日、10月11日 109 15日 1月1日、1月23日、1月24日、1月27日、1月28日、1月29日、2月28日、4月2日、4月3日、5月1日、6月25日、6月26日、10月1日、10月2日、10月9日 110 15日 1月1日、2月10日、2月11日、2月12日、2月15日、2月16日、3月1日、3月2日、4月2日、4月5日、4月30日、6月14日、9月20日、9月21日、10月11日、12月31日 110 9日 1月31日、2月1日、2月2日、2月3日、2月4日、2月28日、4月4日、4月5日、5月2日